臺灣高等法院臺中分院刑事判決　　　　　　　　　九十三年度上訴字第二一一號
　　上　訴　人
　　即　被　告　甲○○
右上訴人因毒品危害防制條例案件，不服臺灣彰化地方法院九十三年度易字第一００
九號中華民國九十三年十一月十五日第一審判決（起訴案號：臺灣彰化地方法院檢察
署九十三年度毒偵字第三一八七號；移
），提起上訴，又經同署檢察官移
本院判決如左：
      主  文
原判決撤銷。
甲○○連續施用第二級毒品，累犯，處有期徒刑壹年。扣案之第二級毒品安非他命貳
包（毛重零點柒公克、零點伍公克）沒收銷燬之；球型玻璃吸管貳支、吸食過濾器貳
組、塑膠空袋陸個、塑膠斜口鏟管壹支均沒收。
    事  實
一、甲○○前因施用毒品案件，經臺灣臺中地方法院以八十九年毒聲字第二八一七號
    裁定觀察、勒戒後，認有繼續施用毒品之傾向，經同院以八十九年度毒聲字第三
    四二七號裁定令入戒治處所強制戒治，於民國（下同）九十年六月四日執行完畢
    釋放，由臺灣臺中地方法院檢察署檢察官以九十年度戒毒偵字第二八八號為不起
    訴處分確定；又因施用毒品案件，經台灣彰化地方法院以九十一年度毒聲字第一
    一六六號裁定令入戒治處所強制戒治，於九十三年一月九日因毒品危害防制條例
    修正釋放，並由臺灣彰化地方法院檢察署檢察官以九十一年度毒偵字第九三八號
    提起公訴，再經臺灣彰化地方法院於九十二年四月十日以九十二年度易緝字第八
    號判處有期徒刑五月確定，於九十三年六月九日期滿執行完畢。詎仍不知悔改，
    於前揭強制戒治執行完畢釋放後五年內，復基於施用第二級毒品之概括犯意，自
    九十三年七月中旬某日起至同年十二月十九日二十時許止，在其位於彰化縣田尾
    鄉○○村○○路○段一七二號住處、同鄉北曾村曾福德巷等地，以將安非他命置
    於球型玻璃吸管中，再點火加熱使產生煙霧吸用之方式，及每二、三日施用一次
    之頻率，連續施用第二級毒品安非他命多次。嗣先後於：１、九十三年九月六日
    下午五時十五分許，在前開住處，為警查獲，並扣得其所有，供其裝安非他命之
    塑膠空袋一個（起訴書誤載為第二級毒品安非他命一包）、及供其施用安非他命
    之球型玻璃吸管二支、吸食過濾器一組。２、同年十月十四日下午四時四十五分
    許，為警在前開處所再次查獲，並扣得其所有之安非他命二包（毛重分別為○‧
    七公克、○‧五公克）、供其分裝安非他命之塑膠空袋五個、及供其施用安非他
    命使用之吸食過濾器一組、塑膠斜口鏟管一支。３、同年十一月二十四日十三時
    三十分許，在國道高速公路一八三公里南向處為警查獲。４、同十二月二十一日
    九時二十分許，在彰化縣田尾鄉北曾村福德巷五五七號為警查獲。
二、案經彰化縣警察局移送及彰化縣警察局溪湖、北斗分局與國道公路警察局第三警
    察隊報告臺灣彰化地方法院檢察署檢察官偵查起訴及移送併辦。
    理  由
一、上訴人即被告甲○○（下稱被告）經合法傳喚未到庭；惟查右揭事實，業據被告
    於原審及偵查中坦承不諱，且被告於前揭時地四次為警查獲後，經採其尿液送驗
    之結果，均呈甲基安非他命陽性反應，有彰化縣衛生局九十三年九月二十日煙檢
    字第九三二九四○號、九十三年十月二十五日煙檢字第九三三五○四號、九十三
    年十二月六日煙檢字第九三四一四一號、九十三年十二月三十一日煙檢字第九三
    四四五二號煙毒尿液檢驗成績書四份附卷可稽；並有供其分裝安非他命之塑膠空
    袋六個、供其施用安非他命使用之球型玻璃吸管二支、吸食過濾器二組、塑膠鏟
    管一支及安非他命二包（毛重分別為○‧七公克、○‧五公克）扣案可資佐證。
    。又被告前因施用毒品案件，經臺灣臺中地方法院以八十九年毒聲字第二八一七
    號裁定觀察、勒戒後，認有繼續施用毒品之傾向，經同院以八十九年度毒聲字第
    三四二七號裁定令入戒治處所強制戒治，已於九十年六月四日執行完畢釋放，有
    臺灣高等法院被告全國前案紀錄表一份在卷可按。本案事證已臻明確，被告施用
    第二級毒品安非他命犯行堪予認定，應依法論科。
二、核被告所為，係犯毒品危害防制條例第十條第二項之施用第二級毒品罪。其為供
    己施用而於施用前後持有安非他命之低度行為，為其施用之高度行為所吸收，不
    另論罪。其多次施用第二級毒品犯行，時間緊接，所犯構成要件相同，顯係基於
    概括犯意反覆為之，應依連續犯規定論以一罪，並加重其刑。又查被告曾因施用
    毒品案件，經台灣彰化地方法院於九十二年四月十日以九十二年度易緝字第八號
    判處有期徒刑五月確定，於九十三年六月九日期滿執行完畢，有臺灣高等法院被
    告全國前案紀錄表乙紙附卷可憑，其受此有期徒刑執行完畢後，五年以內再犯有
    期徒刑以上之罪，為累犯，應依法遞予加重其刑。又起訴書未論載被告九十三年
    九月七日後施用安非他命之犯行，惟因與起訴經判決有罪部分有連續犯之裁判上
    一罪關係，並經檢察官移送併辦，基於審判不可分原則，本院自應併予審理。原
    審以被告犯行明確予以論罪科刑，固非無見，然因未及審酌檢察官移送併辦部分
    ，容有未洽，被告以量刑過重云云執詞上訴，雖非可採而未指摘及此，然原審既
    有上揭可議，仍屬無可維持，應由本院撤銷改判；又本件雖係被告上訴，然因原
    審未及審酌被告其後又被查獲二次之犯行，本院認定之事實及審理範圍已為擴張
    ，自得量處較原審為重之刑度（最高法院八十二年度第七次刑事庭會議參照），
    併此敘明。爰審酌被告曾因施用毒品案件先後接受觀察勒戒、強制戒治，竟未能
    從中記取教訓，深切體認毒品危害己身健康之鉅，於九十三年六月九日徒刑執行
    完畢釋放後一個月，即再次施用安非他命，足見被告自制能力尚有未足，有接受
    監禁教化之必要，以促其及早矯正吸毒惡習；惟念及被告犯罪之動機、目的係因
    施用毒品之習性難以戒除，其犯罪手段僅係戕害自己之身心、施用毒品次數、時
    間及犯罪後坦承犯行之態度良好等一切情狀，量處如主文第二項所示之刑，以示
    懲儆。扣案之安非他命二包（毛重分別為○‧七公克、○‧五公克），為毒品危
    害防制條例第二條第二項第二款所稱之第二級毒品，應依同條例第十八條第一項
    前段之規定，沒收銷燬之；另扣案之塑膠空袋六個，係供其分裝安非他命之用、
    球型玻璃吸管二支、吸食過濾器二組、塑膠斜口鏟管一支均係供其施用安非他命
    使用之物，且均係被告所有，業據被告供承在卷，均應依刑法第三十八條第一項
    第二款之規定，宣告沒收。
三、被告經合法傳喚，無正當理由不到庭，爰不待其陳述逕行判決。
據上論結，應依刑事訴訟法第三百七十一條、第三百六十九條第一項前段、第三百六
十四條、第二百九十九條第一項前段，毒品危害防制條例第十條第二項、第十八條第
一項前段，刑法第十一條前段、第五十六條、第四十七條、第三十八條第一項第二款
，判決如主文。
本案經檢察官乙○○到庭執行職務。
中      華      民      國      九十四    年    二      月    十五      日
                                    臺灣高等法院臺中分院刑事第三庭
    審判長法  官  江  錫  麟
                                                法  官  廖  柏  基
                                                法  官  林  欽  章
右正本證明與原本無異。
不得上訴。
                                                書記官  巫  彥  佳
中      華      民      國      九十四   年      二       月    十五    日
毒品危害防制條例第十條
施用第一級毒品者，處六月以上五年以下有期徒刑。
施用第二級毒品者，處三年以下有期徒刑。                                  Ｉ
